臺灣新竹地方法院交通事件裁定　　　　　　　　　　　九十三年度交聲字第九八號
　　移送機關　交通部公路總局新竹區監理所新竹市監理站
　　受處分人
　　即異議人　甲○○
右列異議人對於交通部公路總局新竹區監理所九十三年四月三十日竹監新五字第裁五
一─Ｅ00000000號裁決處分，聲明異議，本院裁定如左：
    主      文
異議駁回。
    理      由
一、按汽車使用註銷之牌照行駛者，處汽車所有人新臺幣（下同）三千六百元以上一
    萬零八百元以下罰鍰，並禁止其行駛及牌照扣繳之；又汽車駕駛人，駕車行經有
    燈光號誌管制之交岔路口闖紅燈者，處一千八百元以上五千四百元以下罰鍰，道
    路交通管理處罰條例第十二條第一項第四款、第二項、第五十三條分別定有明文
    。
二、原處分機關交通部公路總局新竹區監理所新竹市監理站（下稱新竹市監理站）裁
    決理由略以：受處分人即聲明異議人甲○○於民國九十二年八月五日上午十一時
    二十五分許，駕駛車牌號碼ＹＧ─三九九六號自小客車，行經設有燈光號誌管制
    之新竹市○○路、食品路口時，因使用註銷牌照行駛及闖紅燈之交通違規行為，
    為新竹市警察局交通隊員警林志銘以竹市警交字第Ｅ00000000號舉發違
    反道路交通管理事件通知單（下稱舉發通知單）逕行舉發，嗣異議人未依規定自
    動繳納罰鍰，亦未於右開舉發通知單所載應到案日期前到站聽候裁決，而係於應
    到案日期後之九十三年四月一日向新竹市監理站提出申訴，經新竹市監理站調查
    結果，仍認異議人確有前開違規行為，而於九十三年四月三十日依道路交通管理
    處罰條例第十二條第一項第四款、第二項、第五十三條之規定，以竹監新五字第
    裁五一─Ｅ00000000號裁決書裁處異議人罰鍰一萬六千二百元，並牌照
    扣繳。
三、聲明異議意旨略以：異議人即受處分人甲○○並未收到新竹市警察局竹市警交字
    第Ｅ00000000號舉發通知單之送達，惟仍重罰異議人，於法顯有不公之
    處，爰依法聲明異議，以維異議人權益云云。
四、異議人固坦承有為前揭時、地之交通違規行為，惟辯稱並未收到舉發通知單云云
    ，然查：
  (一)、本件異議人即受處分人甲○○前揭使用註銷之牌照行駛及闖紅燈之交通違規事
      實，有新竹市警察局交通隊九十二年八月二十四日竹市警交字第Ｅ00000
      000號舉發通知單之電腦資料、新竹市監理站九十三年四月三十日竹監新五
      字第裁五一─Ｅ00000000號裁決書影本各一紙在卷可稽，且為異議人
      所供承，自堪信實。
  (二)、經本院分別向新竹市警察局交通隊小隊長陳景盛及受該局委託代為處理送達舉
      發通知單之事務公司人員許雅惠查詢結果：「該舉發通知單之送達程序係交由
      郵局以掛號郵件送達，如郵差送至該應受送達處所而無人收受時，會以一張名
      信片投入於應受送達人之郵箱，通知應受送達人於多久期限內應至何一郵局領
      回郵件，如應受送達人於期限內未加以領回，郵局會將該郵件退回本公司，本
      公司人員會再將該舉發通知單改以雙掛號郵件交付郵局送達，如應受送達人仍
      有前揭所述情形，郵局會再將該郵件退回本公司，本公司之電腦資料上即會作
      退回之註記，而本件舉發通知單之電腦資料上並無退單紀錄。」，此有本院公
      務電話紀錄二紙在卷可稽。
  (三)、而違反道路交通管理處罰條例之事件，其本質即為行政事件，自當有行政程序
      法之適用，「處理違反道路交通管理事件，有關文書送達之程序，依行政程序
      法之規定。」，此亦為違反道路交通管理事件統一裁罰基準及處理細則第五條
      所明文規定，因此，關於本件舉發通知單是否業已合法送達異議人，自應依行
      政程序法對於文書送達之規定決之，觀諸行政程序法第六十八條規定：「送達
      由行政機關自行或交由郵政機關送達。行政機關之文書依法規以電報交換、電
      傳文件、傳真或其他電子文件行之者，視為自行送達。由郵政機關送達者，以
      一般郵遞方式為之。但文書內容對人民權利義務有重大影響者，應為掛號。文
      書由行政機關自行送達者，以承辦人員或辦理送達事務人員為送達人；其交郵
      政機關送達者，以郵務人員為送達人。前項郵政機關之送達準用依民事訴訟法
      施行法第三條訂定之郵政機關送達訴訟文書實施辦法。」，而依民事訴訟法施
      行法第三條訂定之郵務機構送達訴訟文書實施辦法第十九條規定：「郵務機構
      送達訴訟文書，除本辦法有特別規定外，其他程序及郵務機構或郵務人員所負
      責任，依郵政法令關於掛號郵件之規定辦理。」，郵件處理規則第五十條第一
      、二項規定：「經按址投遞而無法投交之掛號郵件及依規定通知領取之掛號郵
      件，均送交指定郵局招領；其招領期間，自通知招領之次日起算十五日，屆期
      未領者，退回寄件人。郵政法第二十四條第二項規定之郵件，依前項規定辦理
      。」，而郵件處理規則係依郵政法第四十八條規定訂定之。郵政法第二十四條
      規定：「收件地址係地面層以外樓層之郵件，依下列方式投遞：一地面層設有
      管理服務人員或郵件收發處者，各類郵件得交管理服務人員或郵件收發處收領
      。二無法依前款規定投遞、地面層未設有管理服務人員或郵件收發處而僅設置
      受信設備、對講機或電鈴者，平常郵件投入受信設備，掛號郵件及欠資郵件，
      請收件人至地面層領取或補付欠資。掛號郵件及欠資郵件無法依前項規定投遞
      者，依第四十八條所訂之規則有關投遞規定辦理。」。
  (四)、是依前揭各該法條規定可知，當該公司將該舉發通知單以掛號郵件方式向郵局
      交寄，而郵局之運遞郵件方式亦符合前揭郵政法及郵件處理規則之規定，且該
      公司之電腦資料上亦無任何退單紀錄，則依行政程序法第六十八條規定，即已
      生合法送達之效力，至本舉發通知單之掛號郵件收件回執因郵政機關之保存期
      限限制，而無法再加以查證，自非即可謂該舉發通知單未合法送達異議人。
五、綜上，異議人確有使用註銷之牌照行駛及闖紅燈之交通違規行為，新竹市監理站
    因而依前揭道路交通管理處罰條例第十二條第一項第四款、第二項、第五十三條
    之規定，裁處異議人罰鍰一萬六千二百元，並牌照扣繳，於法並無不合，本件異
    議為無理由，應予駁回。
據上論斷，應依道路交通案件處理辦法第十九條，裁定如主文。
中      華      民      國    九十三    年      七      月     十五     日
                                    臺灣新竹地方法院交通法庭
                                        法  官  林  秋  宜
右正本證明與原本無異。
如不服本裁定，應於裁定送達後五日內向本院提出抗告狀。
                                        書記官  鄭  明  枝
中      華      民      國    九十三    年      七      月     十五     日
